bg-BG: Превозни средства и части > Автомобилни части и аксесоари > Безопасност и сигурност на превозни средства: Самолетно защитно оборудване; Защитна екипировка за мотоциклети; Защитна екипировка за офроуд и моторни спортове; Аларми и ключалки за превозни средства; Оборудване за безопасност на превозни средства; Оборудване за безопасност на плавателни съдове
el: Οχήματα & ανταλλακτικά > Ανταλλακτικά & αξεσουάρ οχημάτων > Ασφάλεια & προστασία οχημάτων: Προστατευτικός εξοπλισμός αεροσκαφών; Προστατευτικός εξοπλισμός μοτοσυκλέτας; Προστατευτικός εξοπλισμός εκτός δρόμου και μηχανοκίνητων σπορ οχημάτων; Συναγερμοί & κλειδαριές οχημάτων; Υλικό εξοπλισμού ασφαλείας; Εξοπλισμός ασφάλειας σκαφών
fr: Véhicules et accessoires > Pièces détachées pour véhicules > Sécurité des véhicules: Équipement de protection pour aéronefs; Equipements de protection moto; Équipement de protection pour véhicules tout-terrain et de sports motorisés; Systèmes d'alarme et de verrouillage de véhicule; Équipement de sécurité des véhicules; Équipement de sécurité pour embarcations
vi: Xe và phụ tùng > Bộ phận và phụ kiện xe cộ > An toàn và an ninh xe cộ: Thiết bị bảo vệ máy bay; Đồ bảo hộ khi đi mô tô; Thiết bị bảo vệ xe địa hình và đường địa hình; Chuông báo trộm & khóa xe; Thiết bị an toàn dành cho xe; Thiết bị an toàn dành cho tàu thủy
cs: Vozidla a náhradní díly > Díly a příslušenství vozidel > Bezpečnost a zabezpečení vozidel: Letecké ochranné vybavení; Motocyklové ochranné pomůcky; Ochranné vybavení na terénní a motorová sportovní vozidla; Autoalarmy a zámky pro automobily; Bezpečnostní vybavení vozidel; Bezpečnostní vybavení plavidel
es: Vehículos y recambios > Piezas y accesorios para vehículos > Seguridad y protección para vehículos: Equipo de protección para aviones; Equipo de protección para motocicletas; Equipos de protección para vehículos todoterreno y de deportes de motor; Sistemas de alarmas y bloqueo; Equipo de seguridad; Equipo de seguridad para embarcaciones
zh-CN: 交通工具/汽车/飞机/船舶 > 交通工具零件/配件 > 车辆安全防盗用品: 飞机防护装备; 摩托车护具; 越野车/赛车防护装备; 交通工具警报器与锁; 交通工具安全装置; 船舶安全装备
zh-TW: 車輛與零配件 > 車輛零件/配件 > 車輛安全: 飛機護具; 重機護具; 越野車與賽車護具; 汽車警報器/防盜鎖; 車輛安全裝備; 船艦安全裝備
lt-LT: Transporto priemonės ir dalys > Transporto priemonių dalys ir priedai > Transporto priemonių sauga ir apsauga: Orlaivio apsauginės priemonės; Apsaugos priemonės motociklininkams; Bekelės ir motorinių transporto priemonių sporto apsauginės priemonės; Transporto priemonių signalizacijos ir užraktai; Transporto priemonių saugos įranga; Vandens transporto priemonių saugos įranga
nl: Voertuigen en onderdelen > Voertuigonderdelen en -accessoires > Veiligheid en bescherming voor voertuigen: Beschermende uitrusting voor vliegtuigen; Beschermende motoruitrusting; Beschermende uitrusting voor offroad- en motorsportvoertuigen; Alarmen en vergrendelingen voor voertuigen; Veiligheidsbenodigdheden voor voertuigen; Veiligheidsuitrusting voor vaartuigen
sv: Fordon och delar > Fordonsdelar och tillbehör > Fordonssäkerhet: Skyddsutrustning för flygplan; Skyddsutrustning för motorcykel; Skyddsutrustning för terräng- och motorsportfordon; Säkerhets- och låssystem för fordon; Säkerhetsutrustning för motorfordon; Säkerhetsutrustning för vattenskotrar
hr-HR: Vozila i dijelovi vozila > Dijelovi i oprema za vozila > Sigurnost i zaštita vozila: Zrakoplovna zaštitna oprema; Zaštitna oprema za motocikle; Zaštitna oprema za terenska vozila i vozila za motosport; Alarmi i brave za vozila; Sigurnosna oprema za vozila; Sigurnosna oprema za plovila
sk-SK: Diely pre vozidlá > Diely a príslušenstvo pre vozidlá > Bezpečnosť a zabezpečenie vozidla: Ochranné vybavenie lietadla; Chrániče pre motocykle; Ochranné vybavenie pre terénne a motorové športové vozidlá; Autoalarmy a zámky; Bezpečnostné vybavenie vozidla; Bezpečnostné vybavenie plavidiel
en: Vehicles & Parts > Vehicle Parts & Accessories > Vehicle Safety & Security: Aircraft Protective Gear; Motorcycle Protective Gear; Off-Road & Motor Sports Vehicle Protective Gear; Vehicle Alarms & Locks; Vehicle Safety Equipment; Watercraft Safety Equipment
da: Køretøjer og dele > Dele og tilbehør til køretøjer > Køretøjssikkerhed: Beskyttelsesudstyr til fly; Beskyttelsesudstyr til motorcykler; Beskyttelsesudstyr til offroad- og motorsportskøretøjer; Sikkerheds- og låsesystemer til motorkøretøjer; Sikkerhedsudstyr til køretøjer; Sikkerhedsudstyr til både
th: รถยนต์และชิ้นส่วน > ชิ้นส่วนและอุปกรณ์สำหรับยานยนต์ > ความปลอดภัยและการรักษาความปลอดภัยรถยนต์: อุปกรณ์ป้องกันเครื่องบิน; อุปกรณ์ป้องกันสำหรับจักรยานยนต์; อุปกรณ์ป้องกันสำหรับยานยนต์ออฟโรดและมอเตอร์สปอร์ต; สัญญาณกันขโมยและล็อกสำหรับรถยนต์; อุปกรณ์ความปลอดภัยรถยนต์; อุปกรณ์ความปลอดภัยสำหรับเรือ
pl: Pojazdy i części > Akcesoria i części do pojazdów > Zabezpieczenia pojazdów: Sprzęt ochronny do samolotów; Ochraniacze motocyklowe; Sprzęt ochronny do pojazdów terenowych i sportów motorowych; Alarmy i zamki samochodowe; Samochodowe elementy bezpieczeństwa; Sprzęt bezpieczeństwa do jednostek pływających
ja: 乗り物・パーツ > 乗り物用パーツ・関連用品 > 乗り物の安全・防犯関連用品: 航空機用プロテクター; バイク用安全装備; オフロード・モータースポーツ車両用プロテクター; 乗り物用アラーム・ロックシステム; 乗り物用安全用品; 水上船舶用安全装備
it: Veicoli e parti > Componenti e accessori per auto > Sicurezza e protezioni per veicoli: Equipaggiamento protettivo per aeromobili; Abbigliamento protettivo da moto; Equipaggiamento protettivo per veicoli fuoristrada e per sport motoristici; Sistemi di blocco per veicoli; Equipaggiamento di sicurezza per veicoli; Attrezzatura di sicurezza per imbarcazioni
pt-BR: Veículos e peças > Peças e acessórios de veículos > Segurança de veículos: Equipamento de proteção para aeronaves; Equipamentos de proteção para motociclistas; Equipamento de proteção para veículos off-road e esportes motorizados; Alarmes e travas para veículos; Equipamentos de segurança para veículos; Equipamento de segurança para embarcações
ro-RO: Vehicule și piese > Piese și accesorii pentru vehicule > Siguranța și securitatea vehiculelor: Echipamente de protecție pentru aeronave; Echipament de protecție pentru motociclete; Echipament de protecție pentru vehicule off-road și de teren; Alarme și antifurturi pentru vehicule; Echipament de siguranță pentru vehicule; Echipament de siguranță pentru ambarcațiuni
pt-PT: Veículos e peças > Acessórios e peças para veículos > Segurança e proteção para veículos: Equipamento de proteção para aeronaves; Equipamento de proteção para motas; Equipamento de proteção para veículos todo-o-terreno e desportos motorizados; Fechos e alarmes para veículos; Equipamento de segurança para veículos; Equipamento de segurança para embarcações
tr: Taşıtlar ve Parçalar > Taşıt Parçaları ve Aksesuarlar > Taşıt Güvenliği ve Emniyeti: Hava Taşıtı Koruyucu Kıyafetleri; Motosiklet Koruyucu Ekipmanları; Off-Road ve Motor Sporları Aracı İçin Koruyucu Kıyafetler; Araç Alarmları ve Kilitleri; Araç Güvenlik Ekipmanları; Deniz Uçağı Güvenlik Donanımı
sl-SI: Vozila in deli > Deli in dodatki za vozila > Varnost in zaščita vozil: Zaščitna oprema za letala; Zaščitna oprema za motorna kolesa; Zaščitna oprema za vozila za terensko vožnjo in motorne športe; Alarmi in ključavnice za vozila; Varnostna oprema za vozila; Varnostna oprema za vodna plovila
ru: Транспортные средства, запчасти и аксессуары > Запчасти и аксессуары для транспортных средств > Защитная экипировка и товары для обеспечения безопасности транспортных средств: Защитное оборудование для летательных аппаратов; Защитная экипировка для мотоциклистов; Защитная экипировка для внедорожного и мотоспорта; Сигнализации и замки для транспортных средств; Товары для обеспечения безопасности транспортных средств; Оборудование для обеспечения безопасности судов
hu: Járművek és alkatrészek > Járműalkatrészek és -kiegészítők > Járműbiztonság és -védelem: Repülőgép-védőfelszerelés; Motorkerékpár-védőfelszerelés; Terep- és motorsportjárművek védőfelszerelése; Járműriasztók és -zárak; Járműbiztonsági berendezések; Vízi járművek biztonsági berendezései
de: Fahrzeuge & Teile > Fahrzeugersatzteile & -zubehör > Fahrzeugsicherheit: Schutzausrüstung für Luftfahrzeuge; Motorrad-Schutzausrüstung; ATV- & UTV-Schutzausrüstung; Auto-Alarmanlagen & Schließsysteme; Kfz-Sicherheitsausrüstung; Sicherheitsausrüstung für Wasserfahrzeuge
ko: 차량/부품 > 차량 부품/부대용품 > 차량 안전/보안: 항공기 보호 장비; 오토바이 보호 장비; 오프로드 및 모터 스포츠 차량 보호 장비; 자동차 경보/잠금 장치; 차량 안전 장비; 선박 안전 장비
nb: Kjøretøy og deler > Deler og tilbehør til kjøretøy > Kjøretøysikkerhet: Beskyttelsesutstyr for fly; Beskyttelsesutstyr for motorsykkel; Beskyttelsesutstyr for terreng- og motorsportkjøretøy; Kjøretøyalarmer og -låser; Bilsikkerhetsutstyr; Sikkerhetsutstyr for båter
fi: Ajoneuvot ja osat > Ajoneuvojen osat ja tarvikkeet > Ajoneuvon turvallisuus: Ilma-aluksen suojavarusteet; Suojavarusteet moottoripyöräilyyn; Suojavarusteet maastoautoiluun ja moottoriurheiluun; Auton hälyttimet ja lukot; Auton turvavarustus; Veneiden turvavarustus